

## **SOBRE MI**

Licenciado en Criminología e Investigador Científico con 15 años de experiencia en el ámbito profesional.

Mi experiencia incluye Gerencia de instituciones penitenciarias, Diseño y ejecución de programas de prevención del delito y Análisis de Datos.

En el ámbito académico tengo experiencia docente y diseño curricular. Publicaciones en revistas científicas y Dirección de programas formativos de posgrado.

Me forme como Data Analytics con herramientas de Python, RStudio y MySQL

# **HERRAMIENTAS**

- Python orientado a ciencia de datos
- RStudio
- SPSS
- MvSOL
- Oficie 365
- MAXQDA para investigaciones cualitativas

# CARLOS AVENDAÑO CIENTÍFICO DE DATOS, 39 AÑOS.

1124069971

carlosluisavendano@gmail.com

Arenales 1844 CABA

HTTPS://WWW.LINKEDIN.COM/IN/CRIMINOLOGO-CARLOS-AVENDA%C3%B1O/

# **EDUCACION**

#### LICENCIATURA EN CRIMINOLOGÍA

Universidad de los Andes, Venezuela, años 2002-2008

#### MESTRÍA EN CIENCIAS SOCIALES

Universidad Nacional de General Sarmiento.

Argentina. años 2015-2020

#### DOCTORADO EN CIENCIAS SOCIALES

Universidad Nacional de General Sarmiento. Argentina. En curso (Realización de tesis)

### **EXPERIENCIA**

#### CARGO: ANALISTA DE DATOS FRRELANCE **ENERO 2022 - ACTUALIDAD**

- Cursos de SPSS y Python para análisis de datos.
- Análisis estadístico de instrumentos de medición de Climas Laborales para empresas en México.
- Creación de Mapas del Delito y Perfilación Geográfica para investigación Criminal.
- Análisis Estadístico en Investigaciones Científicas de diferentes Centros de Investigación

CARGO: SECRETARIO DEL CONSEJO SUPERIOR **EMPRESA: UNIVERSIDAD ABIERTA** INTERAMERICANA UAI

# SEPT 2015 - ACTUALIDAD

- Coordinar las Reuniones de Autoridades de la Universidad.
- Seguimiento de procesos y normas institucionales.
- Redacción de Resoluciones, Disposiciones y normativas universitarias.
- Redacción de Libros de Actas

**CARGO: DIRECTOR** 

**EMPRESA: UNIVERSIDAD ABIERTA** 

INTERAMERICANA UAI

**ABRIL 2020 - ACTUALIDAD** 

Diseño, gestión y evaluación de las Diplomaturas:

- Diplomatura en Criminología Aplicada
- Diplomatura en Delitos Informáticos y Ciberseguridad